臺灣高等法院民事裁定　　　　　　　　 100年度抗字第1430號
抗　告　人　趙碧池
抗告人因與相對人林建宏間假扣押聲明異議事件，對於中華民國
100年9月8日臺灣宜蘭地方法院100年度執事聲字第25號所為裁定
提起抗告，本院裁定如下：
    主      文
抗告駁回。
抗告訴訟費用由抗告人負擔。
    理      由
一、按債權人就金錢請求或得易為金錢請求之請求，欲保全強制
    執行者，得聲請假扣押；又假扣押，於有日後不能強制執行
    或甚難執行之虞，應在外國強制執行者，視為有日後甚難執
    行之虞，民事訴訟法第522條第1項、第523條定有明文。所
    謂不能強制執行，如債務人浪費財產、增加負擔，或就其財
    產為不利益處分，將成為無資力之情形等均是，所謂恐難執
    行，如債務人將移往遠地或逃匿等均是（最高法院19年抗字
    第232號判例參照），其情形不以債務人浪費財產，增加負
    擔或就其財產為不利益之處分，將達於無資力之狀態，或債
    務人移往遠處、逃匿無蹤或隱匿財產為限。又按請求及假扣
    押之原因應釋明之；前項釋明如有不足，而債權人陳明願供
    擔保或法院認為適當者，法院得定相當之擔保，命供擔保後
    為假扣押，同法第526條第1項、第2項亦有明文。所謂釋明
    者，即提出能即時調查之證據，使法院得到聲請人主張之事
    實，大致為正當之心證為已足，與證明係當事人提出之證據
    方法，足使法院產生堅強心證，可以確信其主張為真實者，
    尚有不同。
二、相對人於原法院聲請意旨略以：兩造間於民國99年12月1日
    在臺北市市○○道、建國南路路口發生車禍，相對人受有工
    作損失新臺幣（下同）80萬元、已發生醫療費用14萬6,772
    元、預計發生醫療費用15萬元、看護費24萬元、機車修理費
    用3萬6,000元、其他費用3萬元、精神損失120萬元等損害，
    因抗告人自始即推卸責任及隱瞞工作職務，顯有隱匿財產以
    逃避賠償責任，而有日後不能執行或甚難執行之虞，為此聲
    請就抗告人之財產在150萬元之範圍內予以假扣押等語，並
    提出臺北市車輛行車事故鑑定委員會鑑定意見書、診斷證明
    書、預估理賠明細表、通話錄音光碟及譯文、抗告人之個人
    資料查詢網頁影本等以資釋明。嗣於本院補充陳述略以：依
    抗告人99年度綜合所得稅各類所得資料清單顯示，其自中華
    郵政宜蘭中山路郵局領取利息2萬0,287元，依現行利率加以
    反推，抗告人於99年間有約200萬元之現金存放於該郵局，
    與抗告人所稱除薪資外並無其他財產，已有未合，且相對人
    於執行假扣押時，該郵局以無存款資料為由聲明異議，可證
    抗告人於發生本件車禍後，確實有將上開存款提領並結清戶
    頭之情事，其有隱匿財產、脫免債務之意圖甚明，並提出抗
    告人99年度綜合所得稅各類所得資料清單及財產歸屬清單、
    執行命令及第三人聲明異議狀、診斷證明書、起訴書為證。
三、經查，相對人主張其對抗告人有侵權行為損害賠償請求權存
    在之事實，業據其提出臺北市車輛行車事故鑑定委員會鑑定
    意見書、診斷證明書、預估理賠明細表、起訴書等書證，應
    認相對人對於其請求之原因已為釋明。又依相對人提出之通
    話錄音光碟及譯文、抗告人之個人資料查詢網頁、抗告人99
    年度綜合所得稅各類所得資料清單及財產歸屬清單、執行命
    令及第三人聲明異議狀，其就本件假扣押之原因，雖釋明尚
    有未足，惟相對人陳明願供擔保以補釋明之不足，其為本件
    假扣押之聲請，即無不合，應予准許。抗告意旨略以：伊於
    100年8月1日調解時，已向相對人說明伊工作職務，未隱瞞
    薪資來源，無日後執行不能之虞；本件車禍責任尚在臺灣臺
    北地方法院審理中，侵權行為尚未成立，無債權債務關係；
    伊發生車禍後，曾至醫院慰問相對人，並未對相對人不理不
    睬，伊無逃匿或隱匿財產之行為，且無動產及不動產可供執
    行，伊任職於基隆港務警察局，不可能因本件訴訟脫逃，並
    無假扣押之必要，法院假扣押執行其薪資並不合理云云。惟
    查，相對人請求之權利確否存在，為實體問題，應待將來本
    案訴訟解決，非法院於假扣押程序所應審認，又本件依相對
    人所提出上開釋明之證明，已使本院獲得相對人之主張大致
    為如此之心證，相對人並非毫無釋明，僅係釋明有所未足而
    已，至於假扣押執行其薪水是否合理，為執行方法是否適當
    之問題，亦非本件程序所得審酌，抗告人上開所陳云云，並
    不足採。從而，本件原法院司法事務官命相對人供擔保後，
    准予假扣押，原裁定駁回抗告人之異議，均無不合。抗告意
    旨指摘原裁定不當，聲明廢棄，非有理由，應予駁回。
四、據上論結，本件抗告為無理由，爰裁定如主文。
中    華    民    國   100    年    10    月    24    日
                    民事第六庭
                        審判長法  官  黃國忠
                              法  官  周美雲
                              法  官  劉坤典
正本係照原本作成。
不得再抗告。
中    華    民    國   100    年    10    月    24    日
                              書記官  劉育妃